臺灣新北地方法院三重簡易庭裁定
                                     111年度重秩字第19號
移送機關    新北市政府警察局新莊分局

被移送人    陳柏羱


            張妤瑄



被移送人因違反社會秩序維護法案件，經移送機關以111年1月11
日新北警莊刑字第1114012273號移送書移送審理，本院裁定如下
：
    主  文
陳柏羱、張妤瑄不罰。
    理  由
一、本件移送意旨略以：被移送人陳柏羱、張妤瑄自民國110年6
    月5日起至110年12月20日止，藉新北市○○區○○街00巷0號4樓
    之樓上住戶妨害居住安寧為由，持續以貼紙條、重複按門鈴
    及敲樓板等方式而藉端滋擾，因認被移送人2人涉有違反社
    會秩序維護法第68條第1項第2款藉端滋擾之違序非行等語。
二、按犯罪事實應依證據認定之，無證據不得認定犯罪事實；又
    不能證明被告犯罪，應諭無罪之判決，刑事訴訟法第154條
    第2項、第301條第1項定有明文。而法院受理違反社會秩序
    維護法案件，除本法有規定者外，準用刑事訴訟法之規定，
    社會秩序維護法第92條亦規定甚明。次按藉端滋擾住戶、工
    廠、公司行號、公共場所或公眾得出入之場所者，處3日以
    下拘留或新臺幣12,000元以下罰鍰，固為社會秩序維護法第
    68條第2款所明文。然所謂「藉端滋擾」，係指行為人有滋
    擾「場所」之本意，以言語或行動等方式，逾越一般社會大
    眾觀念中所容許之合理範圍，以遂其妨害公共秩序、擾亂社
    會安寧之潛在目的，致擾及場所之安寧秩序致難以維持或回
    復者而言。復參社會秩序維護法第1條規定「維護公共秩序
    ，確保社會安寧」之立法目的，應以「無正當理由」而藉故
    實施為前提，倘行為人之行為在客觀上具有正當性，且行為
    強度尚不逾一般社會通念者，縱該行為對他人造成某一程度
    干擾，亦難認係達於「藉端滋擾」之程度而有違反社會秩序
    維護法之藉端滋擾行為。
三、本件移送機關認被移送人陳柏羱、張妤瑄涉犯上開非行，無
    非係以檢舉人於警詢時之指證及提供之資料為其主要論據，
    被移送人2人固不否認有於前揭期間有貼紙條、按門鈴等行
    為之事實，惟被移送人陳柏羱辯稱：伊住4號3樓，於110年5
    月底入住該址，因檢舉人持續讓小孩於房內奔跑吵鬧，伊先
    後以貼紙條及按門鈴方式提醒其改善，並無重複不停按門鈴
    之情形，且伊上班時間為每日8時至17時，待晚餐後返家時
    已約莫18、19時許，深夜時伊亦已入睡，是檢舉人提出於下
    午、深夜有敲擊樓板之行為均非伊所為等語。另被移送人張
    妤瑄亦辯稱：伊有上樓貼紙條，內容是善意提醒檢舉人相互
    體諒、改善小孩持續跑跳之情況，雖對方態度強硬致彼此不
    愉快，但絕無敲擊樓板；110年11月19日22時30分許，伊因
    前開理由上樓按門鈴向檢舉人表示希望改善，然檢舉人卻態
    度強硬而難以溝通，剛巧見孩子大聲喊叫跑過，伊便將聲音
    放大順勢提醒孩子不要在室內跑步，然未有大吼等語。經查
    ，檢舉人指證被移送人陳柏羱、張妤瑄自110年6月5日起持
    續有重複貼紙條、按門鈴及敲樓板等情，被移送人2人均雖
    自承有貼紙條及按門鈴，惟皆否認有重複不停按門鈴及敲樓
    板之行為，檢舉人除提供自行記錄之表格資料為證外，未提
    出其他證據以實其詞，復依卷附之紙條、被移送人間及社區
    群組內之對話記錄之內容所載，足認被移送人2人確因其居
    住安寧受影響，而多次以貼紙條及按門鈴之方式向檢舉人提
    醒並溝通協調，自難認被移送人2人之行為係有滋擾住戶之
    意思，且其行為客觀上具有正當性，亦未踰越該事端在一般
    社會大眾觀念中所容許之合理範圍，而達於妨害公眾安寧之
    程度，核被移送人2人之所為與社會秩序維護法第68條第2款
    之規定未合。此外，移送機關復未再提出證據以資證明被移
    送人2人確有其他藉端滋擾住戶之違序行為，被移送人陳柏
    羱、張妤瑄之違序行即屬不能證明，揆諸前開說明，爰為不
    罰之諭知。
四、爰依社會秩序維護法第46條、第45條第2項，裁定如主文。 
中　　華　　民　　國　　111 　年　　1 　　月　　25　　日
                      臺灣新北地方法院三重簡易庭
                          法  官  彭松江
右正本證明與原本無異。
如不服本裁定，得於裁定書送達之翌日起5日內，以書狀敘述理
由，向本庭提出抗告。
                          書記官　許雁婷
中　　華　　民　　國　　111 　年　　1 　　月　　25　　日